臺灣高雄地方法院刑事判決　　　　　　　94年度易字第1906號
公　訴　人　臺灣高雄地方法院檢察署檢察官
被　　　告　甲○○
被　　　告　丙○○
被　　　告　丁○○
上列被告因傷害案件，經檢察官聲請以簡易判決處刑（94年度偵
字第21913 號），本院高雄簡易庭認不應逕以簡易判決處刑（94
年度簡字第6227號），移由本院刑事庭改依通常程序審理，本院
判決如下：
    主  文
本件公訴不受理。
    理  由
一、聲請簡易判決處刑意旨係以：被告丙○○前於民國89年12月
    間因妨害自由案件，經法院判處有期徒刑6月確定，於92年
    1 月27日易科罰金執行完畢，仍不知警惕。因乙○○係高雄
    市三民區○○○路某號大樓6 樓之「大嘉賓館」負責人，甲○○則係該址5 樓「白船賓館」之負責人，因甲○○之房東
    余秀花與乙○○有金錢債務、賓館經營權之糾紛，甲○○為
    替余秀花處理債務及談判賓館經營權之問題，於94年6月20
    日凌晨2 時許，夥同丙○○、丁○○前往上址6 樓「大嘉賓
    館」找乙○○商談理論，抵達上址6 樓櫃臺後，向櫃臺人員
    陳秀芬表示要找乙○○，經陳秀芬以旅館內部電話通知正於
    308 室內睡覺之乙○○後，乙○○步出該室房門之際，甲○○、丙○○、丁○○3 人走向長廊末端之308 號室房門外，
    先與乙○○爭執理論，後因一言不合，甲○○、丙○○、丁○○3 人遂出於共同傷害之犯意聯絡，或徒手或持不明之凶
    器毆擊乙○○，致乙○○受有右眼眶下4公分、3 公分及0.
    5 公分3 處裂傷及結膜下出血之傷害，嗣經警趕赴現場制止
    ，始悉上情。因認被告甲○○、丙○○、丁○○涉有刑法第
    277 條第1 項普通傷害罪嫌。
二、按告訴乃論之罪，告訴人於第一審辯論終結前，得撤回其告
    訴；又告訴經撤回者，法院應諭知不受理之判決，並得不經
    言詞辯論為之，刑事訴訟法第238 條第1 項、第303 條第3
    款、第307條分別定有明文。
三、本件被告三人因傷害案件，經檢察官聲請簡易判決處刑，認
    被告三人均係犯刑法第277 條第1 項之普通傷害罪。依同法
    第287 條之規定，須告訴乃論。茲據本件告訴人乙○○已於
    94年11月14日本院訊問時當庭撤回對被告三人之傷害告訴（
    見94年11月14日本院訊問筆錄）。揆諸前開說明，爰不經言
    詞辯論，逕為諭知不受理之判決。
據上論斷，應依刑事訴訟法第452 條、第303 條第3 款、第307
條，判決如主文。
中　　華　　民　　國　　94　　年　　11　　月　　17　　日
                  刑事第三庭  審判長法　官  張意聰
                                    法  官  錢衍蓁
                                    法  官  郭瓊徽
以上正本證明與原本無異。
如不服本判決，應於收受送達後10日內向本院提出上訴書狀。
中　　華　　民　　國　　94　　年　　11　　月　　17　　日
 　　　　　　　　　　　　　　       書記官  陳瓊芳
